臺灣臺北地方法院宣示判決筆錄
公　訴　人　臺灣臺北地方法院檢察署檢察官
被　　　告　甲○○
選任辯護人　林正和律師
上列被告因詐欺等案件，經檢察官提起公訴（九十五年度偵字第
五二九八號、第九七八五號），嗣於本院準備程序進行中，被告
就被訴事實為有罪之陳述，經本院合議庭裁定由受命法官獨任進
行簡式審判程序，被告於簡式審判程序中與檢察官達成協商合意
，由檢察官聲請本院改依協商程序而為判決，於中華民國九十六
年八月八日下午四時，在本院第十七法庭宣示判決，出席職員如
下：
　　法　官　雷淑雯
　　書記官　陳弘文
　　通　譯　牛慶芬
法官起立朗讀判決主文、犯罪事實要旨、處罰條文，及告以上訴
限制、期間並提出上訴狀之法院，且諭知記載其內容：
一、主  文：
    甲○○意圖為自己不法之所有，以詐術使人將本人之物交付
    未遂，處有期徒刑月，如易科罰金，以銀元佰元即新臺
    幣玖佰元折算壹日，減為有期徒刑壹月又拾伍日，如易科罰
    金，以銀元佰元即新臺幣玖佰元折算壹日；又以詐術得財
    產上不法利益，處有期徒刑陸月，如易科罰金，以銀元佰
    元即新臺幣玖佰元折算壹日，減為有期徒刑月，如易科罰
    金，以銀元佰元即新臺幣玖佰元折算壹日；又連續行使從
    事業務之人，明知為不實之事項，而登載於其業務上作成之
    文書，足以生損害於公眾，處有期徒刑肆月，如易科罰金，
    以銀元佰元即新臺幣玖佰元折算壹日，減為有期徒刑貳月
    ，如易科罰金，以銀元佰元即新臺幣玖佰元折算壹日。應
    執行有期徒刑陸月，如易科罰金，以銀元佰元即新臺幣玖
    佰元折算壹日。
二、犯罪事實要旨：
（一）甲○○係位在臺北市○○區○○路一段七八號九樓頂義開
      發有限公司（起訴書誤載為頂義開發工程有限公司，下稱
      頂義公司）之實際負責人，因曾招攬、購買位在臺中縣沙
      鹿鎮○○路一二一巷一六號之現有石業有限公司（起訴書
      誤載為現有實業有限公司，下稱現有公司）所販售之「營
      業工程剩餘土石方運送處理證明」（下稱廢土證明），而
      與現有公司之股東吳讚樓熟識。於民國九十年九月間，法
      務部調查局臺北縣調查站（下稱臺北縣調查站）受理偵辦
      「臺北市政府營建工程棄土南運雲林土庫現有公司及懷鼎
      公司棄土場不法案」，不知情之承辦人員即臺北縣調查站
      調查員徐恕因與甲○○熟識，故商請甲○○協助策動吳讚
      樓出面說明。詎甲○○認有機可乘，竟意圖為自己不法之
      所有，先邀約吳讚樓自雲林北上至臺北市○○街某餐廳內
      與徐恕餐敘，並告知吳讚樓臺北縣調查站正偵辦現有公司
      販售棄土證明案件，要求吳讚樓配合調查等語以取信吳讚
      樓，致吳讚樓誤信甲○○與臺北縣調查站人員熟識，而可
      花錢由甲○○擺平官司。吳讚樓返回雲林後，旋即與現有
      公司另一名股東沈宗隆商議前開臺北縣調查站正偵辦現有
      公司販售棄土證明之事，沈宗隆即委由吳讚樓向甲○○打
      聽可否擺平官司，吳讚樓旋即再度北上至吳讚樓位在臺北
      縣三重市○○街二○巷一九號之二住處與甲○○商議，甲
      ○○向吳讚樓佯稱若由渠處理上開案件的話，需要一臺賓
      士牌Ｓ三二○型號自小客車的價錢（約新臺幣三百萬元）
      才能擺平，否則會很嚴重等語，使吳讚樓信以為真，惟因
      金額龐大，乃向甲○○表示需再返回雲林與現有公司股東
      沈宗隆等人商議後方能決定，吳讚樓返回雲林與沈宗隆商
      議此事，因沈宗隆表示再看看，吳讚樓即回復甲○○其等
      自行處理此事，甲○○因而未能得逞。甲○○復接續同一
      犯意，於同年十月間某日，透過另一棄土掮客即綽號「阿
      利」之林青茂邀約現有公司名義負責人王金鎮在臺北市萬
      華區「玉山老人清茶館」內會商，甲○○先告知王金鎮因
      現有公司土庫一場、土庫二場販賣棄土證明之事正遭臺北
      縣調查站調查中，其與吳讚樓有棄土生意往來，亦曾向吳
      讚樓表示有司法人員要求三百萬元來擺平此事，但吳讚樓
      告訴其現有公司負責人為王金鎮，不願出錢擺平此事等語
      ，復向王金鎮佯稱王金鎮是現有公司負責人，司法單位人
      員要求三百萬元擺明此事，透過渠即可花錢擺平上開訴訟
      等語，惟王金鎮以其僅係提供現有公司名義予吳讚樓從事
      販賣棄土證明，此事應由吳讚樓出面而加以婉拒，甲○○
      始無法詐得款項。
（二）甲○○另意圖為自己不法之所有，於九十年間九月間，在
      吳讚樓位在臺北縣三重市○○街二○巷一九號之二住處，
      與吳讚樓討論由渠擺平上開官司事宜時，向吳讚樓佯稱渠
      為擺平臺北縣調查站調查員偵辦上開現有公司販售棄土證
      明事宜，已花費不只二十幾萬元的費用，故以之與渠向吳
      讚樓購買棄土證明而尚未付款之二筆債務約二十餘萬元相
      抵銷，甲○○因而獲得二十餘萬元之不法利益。
（三）甲○○為頂義公司實際負責人，為從事業務之人。頂義公
      司主要從事工程棄土清運業務，於九十四年間承作成傑營
      造股份有限公司所發包之位在臺北市○○區○○街之財團
      法人臺北市私立愛愛院宿舍建案（執照號碼：臺北市九二
      建字第三五四號）之土石工程（即承包該土石工程中包含
      俗稱「土頭」及「土尾」之全部工作）時，甲○○明知頂
      義公司僅將該公司所承包該案工程之三千四百三十立方米
      棄土棄運至亞太營建剩餘土石方及營建混合物資源處理廠
      （下稱亞太棄土場），其餘六千七百四十七立方米棄土係
      棄運至鶯歌偉大營造廠、土城興隆砂石場、林口等處所，
      且頂義公司所委託之砂石車每車僅能載運十立方米之棄土
      ，竟基於行使業務上登載不實文書之概括犯意，先向亞太
      棄土場購買棄土證明，並虛偽向經臺北市政府以九十三年
      二月二十五日北市府工一字第○九三○五五○八五○○號
      函授權核章之臺北市營建剩餘土石方資源處理商業同業公
      會（下稱臺北市棄土公會）申報前開棄土一萬零一百七十
      七立方米均於亞太棄土場完成棄運而行使之，復先後多次
      在編號建（九四）字第○六八九二四五號至建（九四）字
      第○六九○○二○號之臺北市民間建築工程剩餘資源運送
      處理證明文件上，連續虛偽記載每車載運十二立方米等不
      實資料後，均據以向政府機關申請行使之，使相關主管機
      關誤認該案工程棄土已依規定完成棄運而准許該建案繼續
      施工，致生損害於臺北市政府及臺北市棄土公會對於棄土
      清運管理之正確性。
三、處罰條文：
    刑法第二百十六條、第二百十五條、第三百三十九條第三項
    、第一項、第二項、第二十五條第一項、第二項，修正前刑
    法第四十一條第一項前段、第五十一條第五款，刑法施行法
    第一條之一，修正前罰金罰鍰提高標準條例第二條，現行法
    規所定貨幣單位折算新臺幣條例第二條，中華民國九十六年
    罪犯減刑條例第二條第一項第三款、第七條、第九條、第十
    條第一項。
四、協商判決除有刑事訴訟法第四百五十五條之四第一項第一款
    於本院訊問程序終結前，被告撤銷協商合意或檢察官撤回協
    商聲請者；第二款被告協商之意思非出於自由意志者；第四
    款被告所犯之罪非第四百五十五條之二第一項所定得以協商
    判決者；第六款被告有其他較重之裁判上一罪之犯罪事實者
    ；第七款法院認應諭知免刑或免訴、不受理者情形之一，及
    違反同條第二項「法院應於協商合意範圍內為判決；法院為
    協商判決所科之刑，以宣告緩刑、二年以下有期徒刑、拘役
    或罰金為限」之規定者外，不得上訴。
五、本件如得上訴，而如不服本件判決，得自收受判決送達之日
    起十日內，向本院提出上訴書狀，上訴於第二審法院。
中　　華　　民　　國　九十六　年　  八　　月　  八  　日
                臺灣臺北地方法院刑事第一庭
                    書  記  官　胡詩唯
                    法    　官　雷淑雯
上正本證明與原本無異。
中　　華　　民　　國　九十六　年　  八　　月　  八  　日
　　　　  　　　  　書  記  官　胡詩唯
